---
title: "Reto 1 Linear Regression"
author: "Jorge Pool"
date: "`r Sys.Date()`"
output: html_document
---


## Load Dataset

```{r load dataset}

dataPriceHouse<-read.csv("data/reto_precios.csv")
head(dataPriceHouse)
```


## Description Datasets

```{r description columns}
colnames(dataPriceHouse)

```

```{r cols inspect}
dataColsPriceHouse<-dataPriceHouse[,c("id","link","price","price_currency","amenities","age_in_years","bathrooms","cellars","num_floors","parking_lots","num_bedrooms","department_type","m2","final_price","lat","lon","price_square_meter")]


```

```{r uniqeu values}

unique(dataColsPriceHouse$price_currency)
unique(dataColsPriceHouse$department_type)
unique(dataColsPriceHouse$cellars)
```




## EDA of Datasets

**Null Values**
```{r null values}
(colMeans(is.na(dataColsPriceHouse)))*100

```

```{r filtrando columnas de acuerdo a valores nulos}
dataColsPriceHouse<-dataPriceHouse[,c("id","link","bathrooms","parking_lots","num_bedrooms","m2","final_price","lat","lon","price_square_meter")]

```


```{r distribucion target variable}
library(ggplot2)
ggplot(dataColsPriceHouse, aes(x=price_square_meter)) + 
    geom_histogram(aes(y=..density..),     
                   binwidth=.5,
                   colour="black", fill="white") +
    geom_density(alpha=.2, fill="#FF6666")  


```

```{r boxplot price}

ggplot(dataColsPriceHouse,aes(x="x",y=price_square_meter))+geom_boxplot()

```
### Scatter plots 

```{r boxplots and relations}

ggplot(dataColsPriceHouse, aes(x=m2,y=price_square_meter )) + 
  geom_point()+
  geom_smooth(method=lm)

```

### Clusterizacion para asignar zona y a partir de ahi hacer regresiones


```{r clusterizacion}

library("fpc")
library("dbscan")
kNNdistplot(dataColsPriceHouse[,c("bathrooms","parking_lots","num_bedrooms","m2","final_price")], k = 20  )
abline(h = 1000, lty = 2)


```

```{r cluster dbscan}
cl<-dbscan(dataColsPriceHouse[,c("bathrooms","parking_lots","num_bedrooms","m2","final_price")],eps=0.4,MinPts = 5)

head(cbind(dataColsPriceHouse,cl$cluster))
```

## PCA


```{r pca data house raw}

library(FactoMineR)
library(factoextra)
pca2.nci <- PCA(X = dataColsPriceHouse[,c("bathrooms","parking_lots","num_bedrooms","m2","final_price")], scale.unit = TRUE, ncp = 2, graph = TRUE)

```



```{r scree pca raw data}
fviz_eig(pca2.nci, addlabels = TRUE, ylim = c(0, 50))
```

```{r resultados de pca matrices de todos los resultados}
var <- get_pca_var(pca2.nci) 
var
```

```{r corplot pca raw data}
library("corrplot") 
corrplot(var$cos2, is.corr=FALSE)
```

```{r pca datapoints data raw}
fviz_pca_ind(pca2.nci)
```

## Remover outliers

```{r removing outlier}

quartiles <- quantile(dataColsPriceHouse$price_square_meter, probs=c(.25, .75), na.rm = FALSE)
IQR <- IQR(dataColsPriceHouse$price_square_meter)
 
Lower <- quartiles[1] - 1.5*IQR
Upper <- quartiles[2] + 1.5*IQR 
 
data_no_outlier <- subset(dataColsPriceHouse, dataColsPriceHouse$price_square_meter > Lower & dataColsPriceHouse$price_square_meter < Upper)
 
dim(data_no_outlier)

```


### PCA data no outliers

```{r pca data no outliers}
pca.res <- PCA(X = data_no_outlier[,c("bathrooms","parking_lots","num_bedrooms","m2","final_price")], scale.unit = TRUE, ncp = 2, graph = TRUE)
```

```{r screeplot dimensiones data no outlier}
fviz_eig(pca.res, addlabels = TRUE, ylim = c(0, 50))
```

```{r var data no outlier}

var <- get_pca_var(pca.res) 
var

```
```{r corplot datanooutlier}
corrplot(var$cos2, is.corr=FALSE)

```

### Regression Model

```{r split dataset}
#semilla para generar numeros aleatorios
set.seed(123) #permite reproducir los resultados
sample.size<-floor(0.75*nrow(data_no_outlier))
train.index<-sample(seq_len(nrow(data_no_outlier)),size=sample.size)

df_train_house<-data_no_outlier[train.index,]
df_test_house<-data_no_outlier[-train.index,]

```

### Model 1.

Using all columns of feature to building model
```{r model 1 train}

model1.fit<-lm(price_square_meter~bathrooms+parking_lots+num_bedrooms+m2+final_price,data=df_train_house)
summary(model1.fit)
```


**Conclusiones 
+ El modelo se puede simplificar num_bedrooms, m2, final_price y el intercepto dato que bathrooms y parking lots son no significativos.

+ El $R^2=0.84$ es un buen modelo, podriamos probar la prediccion.



### Prediction Model 1.


```{r model 1 all columns prediction}

head(predict(model1.fit, df_test_house[,], interval = "confidence"), 5)

```

### Diagnostico del modelo

```{r diagnostico del modelo 1}

par(mfrow = c(2,2))
plot(model1.fit)

```


```{r model1  prediction }

head(predict(model1.fit, df_test_house[,], interval = "prediction"), 5)


```

### Modelo 2

```{r modelo 2 solo columnas significativas}

model1.fit<-lm(price_square_meter~num_bedrooms+m2+final_price,data=df_train_house)
summary(model1.fit)

```

## Modelo 3 interaccion entre componentes

```{r modelo 3 ajustando interaccion componentes}
model3.fit<-lm(log(price_square_meter)~num_bedrooms+m2+m2*parking_lots+final_price+m2*bathrooms,data=df_train_house)
summary(model3.fit)
```

### Prediction modelo 3

```{r modelo 3 prediccion}

df_prediccion<-predict(model3.fit, df_test_house[,], interval = "prediction")


```

```{r prediccion modelo 3 convert dataframe}
df_prediccion<-as.data.frame(df_prediccion)

```

```{r conversion prediccion a precio real}

df_prediccion["precio_m2"]<-exp(df_prediccion$fit)

```


```{r union dataframe}
df_prediccion<-cbind(df_prediccion,df_test_house)

```

```{r tabla resultados de prediccion}
head(df_prediccion[,c("precio_m2","lwr","upr","price_square_meter")])
```

## GWR for price housing

El modelo de regresion geograficamente ponderado (GWR), explora la relacion espacial con un ancho de banda y un esquema de ponderacion seleccionado.



```{r libraries for GWR}

library(sf)
library(sp)
library(rgdal)
library(rgeos)
library(tmap)
library(tmaptools)
library(spgwr)
library(grid)
library(gridExtra)


```


### dataset spatial datacoords

```{r spatial data coords}

xy <-df_train_house[,c(10,9)]

spdf_price <- SpatialPointsDataFrame(coords = xy, data = df_train_house,
                               proj4string = CRS("+proj=longlat +datum=WGS84 +ellps=WGS84 +towgs84=0,0,0"))


```

### I Moran Dependencia Espacial

```{r librerias I moran}

library(spatialreg)
library(spdep)
```







### GWR Estimando kernel bandwidth

```{r gwr bandwidth}
coords<-cbind(spdf_price$lon,spdf_price$lat)

GRWbwidth<-gwr.sel(model3.fit,coords = coords,gweight = gwr.Gauss,adapt = TRUE)

```

```{r generando modelo GWR}
model3.gwr<-gwr(model3.fit, coords = coords, adapt = GRWbwidth, hatmatrix = TRUE)
model3.gwr
```


```{r ponderacion de los coeficientes en las zonas}

resultados<-as.data.frame(model3.gwr$SDF)

df_train_house["ponderacion"]<-resultados$final_price

gwr.point1<-ggplot(df_train_house, aes(x=lon,y=lat))+geom_point(aes(colour=df_train_house$ponderacion              ))+scale_colour_gradient2(low = "red", mid = "white", high = "blue", midpoint = 0, space = "rgb", na.value = "grey50", guide = "colourbar", guide_legend(title="Coefs"))

gwr.point1

```

